【裁判字號】    99,交聲,1380
【裁判日期】    990831
【裁判案由】    違反道路交通管理處罰條例聲明異議
【裁判全文】
臺灣臺北地方法院交通事件裁定        99年度交聲字第1380號
原處分機關  臺北市交通事件裁決所
聲明異議人  甲○○
即受處分人
上列異議人即受處分人因違反道路交通管理處罰條例案件，對於
臺北市交通事件裁決所中華民國99年6 月14日所為之北市裁催字
第裁22-A00YSD743號處分（原處分案號：北市警交大字第A00YSD
743 號）聲明異議，本院裁定如下：
    主  文
異議駁回。
    理  由
一、按汽車左轉彎時，應距交岔路口30公尺前顯示方向燈或手勢
    ，換入內側車道或左轉車道，行至交岔路口中心處左轉，並
    不得占用來車道搶先左轉，道路交通安全規則第102 條第1
    項第5 款定有明文；又汽車駕駛人轉彎，在多車道左轉彎，
    不先駛入內側車道，處新臺幣（下同）600 元以上1,800 元
    以下罰鍰，並記違規點數1 點，道路交通管理處罰條例第48
    條第1 項第4 款、第63條第1 項第1 款亦定有明文。
二、本件受處分人99年3 月17日上午10時27分駕駛車牌號碼TI-9
    466 之自用小客車，行經臺北市○○○路○ 段行駛，欲左轉
    興隆路1 段時，經值勤員警當場攔停舉發受處分人有違反道
    路交通管理處罰條例第48條第1 項第4 款「多車道左轉彎不
    先駛入內側車道」之違規事實，嗣受處分人未於通知單上所
    載應到案日期99年3 月19日前向臺北市交通事件裁決所聽候
    裁決或提出申訴，乃經原處分機關於99年6 月14日逕行裁決
    ，裁處罰鍰900 元，並記違規點數1 點；受處分人於99年7
    月22日提出異議，經原舉發單位調查結果，仍認受處分人有
    其上開違規之行為等情，有臺北市政府警察局舉發違反道路
    交通管理事件通知單、臺北市政府警察局文山第二分局函、
    臺北市交通事件裁決所違反道路交通管理事件裁決書、送達
    證書在卷可按。
三、本件聲明異議意旨略以：本案乃標線錯誤，完全不視車流狀
    況，閉門造車，如同設立陷阱於民，當然不服：羅斯福路乃
    4 線車道，左轉興隆路1 段，亦有2 線車道，現在的標線僅
    內線車道為左轉道；羅斯福路5 段左轉興隆路1 段的車流龐
    大，光是公車停在左轉專用道，已經大排長龍，其他大小車
    輛車流無數，經常塞在地下道，必須左轉燈變3 次才能駛入
    興隆路1 段；本案發生地點，經常大塞車，乃因標線未顧及
    左轉的龐大車流，中間車道應該改為左轉與直行均可，如此
    一來自然抒解該路之車流，交通隊明知此情況，視若無睹不
    知改善，天天埋伏在興隆路1 段路口，百姓如何服氣云云。
四、經查，受處分人固不否認有於上述時間駕駛系爭自用小客車
    行經舉發路段，在多車道左轉彎，不先駛入內側車道之事實
    ，僅辯稱：標線設置未顧及左轉龐大車流，中間車道應該改
    為左轉與直行均可云云。蓋「交通標誌、標線、號誌之設置
    目的，在於提供車輛駕駛人及行人有關道路路況之警告、禁
    制、指示等資訊，以便利行旅及促進交通安全，有無設置之
    必要，如何設置，設置何種種標誌以及在何處設置，均屬主
    管機關職權內裁量之範圍，非人民可得任意請求」，最高行
    政法院著有81年度判字第1797號判決意旨可資參照。從而，
    行政機關於裁量範圍內之交通標線設置處分，除有重大違法
    之情形外，非本院所能審酌，而道路交通標誌、標線、號誌
    一經交通主管機關劃設後，於依法變更前，人民即有遵守主
    管機關所設定之位置、方式及時間等規定之義務，尚不得依
    其主觀意見，逕認交通標誌之規劃不當，而任意違反。否則
    ，將使交通號誌秩序紊亂，嚴重危及道路交通秩序及用路人
    之權益，自不待言。綜上所述，本件事證明確，受處分人確
    有上開未先駛入內側車道即左轉彎之違規行為，洵堪認定。
五、據上論斷，本件被舉發之自用小客車確有在本件舉發時、地
    ，未先駛入內側車道即行左轉之違規行為，已可認定，原處
    分機關依道路交通管理處罰條例第48條第1 項第4 款、同條
    例第63條第1 項第1 款以及違反道路交通管理事件統一裁罰
    基準表規定，裁處罰鍰900 元，並記違規點數1 點，並無違
    誤，本件異議為無理由，應予駁回。
中    華    民    國    99    年    8     月    31    日
                  交通法庭  法  官  林晏如
上正本與原本無異。
如不服本裁定，應於送達後5日內向本院提出抗告狀。
                            書記官  楊盈茹
中    華    民    國    99    年    8     月    31    日

司法院資訊處製作；財團法人民間司法改革基金會備份。
